# chenyiwei 版主您好，请教一个固定资产折旧金额和时点的问题

提问人：zk19960801 时间：2021-08-30 21:36:21
版主您好，我们在企业IPO预审的时候碰到这么一个问题：
企业 2020 年 10 月在上海临港新区购买了一个毛坯房，与上海临港新区产业城经济发展有限公司签订了一份房屋订购合同，并支付了50%的预付金1500 万元，企业 5 月份已经搬入工作。但是截止到 8 月底企业只有这份房屋订购合同和支付的这笔定金，无其他任何资料（取得这些资料需要过些时日）。
我想问一下这个折旧原值和折旧开始时点该如何去确定？还必须需要什么资料？取得资料后如何去确定折旧原值和折旧开始时点？ 谢谢！

回答人：chenyiwei
由于“企业 5 月份已经搬入工作”，表明根据本企业的预定用途，该房屋在 5 月已达到预定可使用状态，故应从次月（ 6 月）起计提折旧。其原值应以房屋订购合同约定的价格为基础进行合理暂估确定（不含后续的预计装修成本）。

提问人：fyszqw 时间：2021-09-26 11:33:04
chenyiwei版主您好，请教一个关于“支付延迟交货违约金”的会计处理问题
您好！请问我司销售给客户一批设备，由于延期交货，导致对方从回款中扣除我司延迟交货违约金，我司如何处理？是计入“营业处支出”or冲减”营业收入”呢？
谢谢！

回答人：chenyiwei
冲减营业收入。属于新收入准则下的可变对价。